臺灣臺中地方法院民事裁定
110年度司監宣字第502號
聲  請  人  洪鎂黛  



相  對  人  洪千惠  

上列聲請人聲請選任特別代理人事件，本院裁定如下：
    主  文
一、選任古伍英為受監護宣告人洪千惠辦理被繼承人林李阿完遺
    產分割相關事宜之特別代理人。
二、聲請程序費用新臺幣壹仟元由相對人負擔。
    理  由
一、本件聲請意旨略以：聲請人洪鎂黛為相對人即受監護宣告人
    洪千惠（女、民國00年0月00日生）之姊，而聲請人及相對
    人之外祖母林李阿完於民國79年12月17日死亡，遺有不動產
    等之財產，相對人欲辦理被繼承人林李阿完之遺產分割，然
    相對人之法定代理人即聲請人亦為繼承人，有法律上之利害
    衝突，爰聲請選任關係人即相對人之朋友古伍英（女、54年
    12月1日、身分證統一編號：Z000000000號）為相對人辦理
    被繼承人林李阿完遺產分割相關事宜之特別代理人等語，並
    提出戶籍謄本、除戶戶籍謄本、繼承系統表及遺產分割協議
    書影本等為證。
二、按監護人之行為與受監護人之利益相反或依法不得代理時，
    法院得因監護人、受監護人、主管機關、社會福利機構或其
    他利害關係人之聲請或依職權，為受監護人選任特別代理人
    ，民法第1098條第2 項定有明文；前開規定依民法第1113條
    規定，準用於成年人之監護。
三、經查，聲請人主張之前開事實，業據其提出上開書證為證，
    而相對人前經法院裁定選定聲請人為相對人之監護人，亦有
    該戶籍謄本附卷可稽，堪信為真正。聲請人既為相對人之法
    定代理人，2人亦同為被繼承人林李阿完之繼承人，關於被
    繼承人林李阿完之遺產分割事宜，如擔任相對人之法定代理
    人，顯然利益衝突，聲請人依法不得代理相對人，聲請人聲
    請為該等事宜為相對人選任特別代理人，自屬有據。又據聲
    請人所提出如附件所示110年11月12日遺產分割協議書，該
    協議之內容對於相對人並無不利，是本院認選任由關係人古
    伍英擔任相對人洪千惠辦理被繼承人林李阿完遺產分割相關
    事宜之特別代理人，應可善盡保護相對人之權益，而關係人
    古伍英現為執業地政士，亦出具同意書陳明願擔任特別代理
    人，是本院認由關係人古伍英擔任相對人辦理被繼承人林李
    阿完遺產分割相關事宜之特別代理人，應屬妥適。從而，聲
    請人之聲請為有理由，應予准許，爰裁定如主文。
四、依家事事件法第104條第3項之規定，裁定如主文。
中　　華　　民　　國　　111 　年　　3 　　月　　28　　日
                  家事法庭  司法事務官  陳湘茹
以上正本係照原本作成。
如不服本裁定應於送達後10日內向本院提出抗告狀，並繳納抗告
費新臺幣1,000元。
中　　華　　民　　國　　111 　年　　3 　　月　　28　　日
                            書  記  官  陳綉燕